臺灣高等法院刑事裁定
109年度聲字第2762號
聲  請  人  臺灣高等檢察署檢察官
受  刑  人  丁美鳳


上列聲請人因受刑人數罪併罰有二裁判以上，聲請定其應執行之
刑（聲請案號：臺灣高等檢察署109年度執聲字第1312號），本
院裁定如下：
    主  文
丁美鳳犯如附表所示各罪所處之刑，應執行有期徒刑柒年參月。
    理  由
一、聲請意旨略以：受刑人丁美鳳（下稱受刑人）因違反毒品危
　　害防制條例等數罪，先後經判決確定如附表，應依刑法第53
　　條、第51條第5款、第50條第1項第1款、第2項規定，定其應
    執行之刑，爰依刑事訴訟法第477條第1項聲請裁定等語。
二、按數罪併罰，有二裁判以上者，依刑法第51條之規定，定其
    應執行之刑；而數罪併罰，宣告多數有期徒刑者，於各刑中
    之最長期以上，各刑合併之刑期以下，定其刑期，但不得逾
    30年，刑法第53條、第51條第5款分別定有明文。次按法律
    上屬於自由裁量事項，尚非概無法律性之拘束，在法律上有
    其外部界限及內部界限，前者法律之具體規定，使法院得以
    具體選擇為適當裁判，此為自由裁量之外部界限；後者法院
    為自由裁量時，應考量法律之目的，法律秩序之理念所在，
    此為自由裁量之內部界限。法院為裁判時，二者均不得有所
    踰越。在數罪併罰而有二裁判以上，應定其應執行刑之案件
    ，法院所為刑之酌定，固屬自由裁量事項，然對於法律之內
    、外部界限，仍均應受其拘束（最高法院91年度台非字第32
    號、92年度台非字第187號判決意旨參照）。
三、本件受刑人所犯如附表各編號所示之罪，經臺灣新北地方法
    院（下稱新北地院，106年度審訴字第2089號、107年度審訴
    字第730號）、臺灣雲林地方法院（108年度易字第18號）、
    本院（108年度上訴字第2181號）先後判處如附表所示之刑
    ，並均分別確定在案，又附表編號2至5所示之罪，其犯罪時
    間係在附表編號1所示裁判確定日（民國107年3月24日）前
    所犯，而本件聲請定應執行刑之犯罪事實最後判決法院為本
    院等情，有各該判決書及本院被告前案紀錄表附卷（本院卷
    第27至61、77至84頁）可稽，是上開犯罪乃於附表編號1裁
    判確定前所犯之數罪。又如附表編號1、4所示之罪，其所處
    之刑為得易科罰金之罪，合於刑法第50條第1項第1款之情形
    ，依刑法第50條第2項規定，須經受刑人請求檢察官聲請定
    其應執行刑，今受刑人已依法提出聲請，有受刑人所親簽之
    定刑聲請切結書在卷（本院卷第9頁）佐證。茲檢察官聲請
    定其應執行之刑，本院審核認其聲請為正當，爰斟酌受刑人
    所犯如附表各編號所示等罪之刑期總合及內部界限（附表編
    號1至3、5曾定應執行刑為有期徒刑7年，內部界限總合為有
    期徒刑7年5月）、外部界限之範圍（宣告刑總合為13年3月
    ）、犯罪情節為違反毒品危害防制條例（共6罪）、詐欺罪
    等，其中附表編號1至3分別為施用第一級、第二級毒品罪、
    附表編號5為販賣第二級毒品罪（共3罪）等情，綜觀受刑人
    之犯罪類型、行為態樣、動機大多相類，責任非難重複之程
    度較高，犯罪時點亦屬連續接近，暨其所反映出之人格特性
    、權衡審酌行為人之責任與整體刑法目的及相關刑事政策，
    於各刑中之最長期有期徒刑3年8月以上，各刑合併之刑期以
    下，定其應執行之刑如主文所示。末按數罪併罰中之一罪，
    依刑法規定得易科罰金者，若因與不得易科之他罪併合處罰
    結果而不得易科罰金時，原可易科部分所處之刑，自亦無庸
    為易科折算標準之記載（司法院釋字第144、679號解釋意旨
    參照）。查本件受刑人所犯如附表編號1、4所示之罪，其宣
    告刑雖經諭知易科罰金折算標準，惟因與附表編號2、3、5
    所示其餘不得易科罰金之罪合併處罰之結果，本院於定其應
    執行之刑時，自無庸為易科罰金折算標準，併此敘明。
據上論斷，應依刑事訴訟法第477條第1項，刑法第53條、第50條
第2項、第51條第5款，裁定如主文。
中　　華　　民　　國　　109 　年　　7 　　月　　17　　日
                  刑事第十一庭  審判長法　官  楊力進
                                      法　官  雷淑雯
                                      法　官  許文章
以上正本證明與原本無異。
如不服本裁定，應於收受送達後五日內向本院提出抗告狀。
                                      書記官  范家瑜
中　　華　　民　　國　　109 　年　　7 　　月　　17　　日
附表：受刑人丁美鳳定應執行刑案件一覽表
編號  1 2 3 罪名  施用第二級毒品 施用第一級毒品 施用第一級毒品 宣告刑  有期徒刑5月，如易科罰金，以新臺幣1,000元折算1日。 有期徒刑8月 有期徒刑9月 犯罪日期  106年8月21日 106年8月21日 106年10月11日 偵查(自訴)機關 年度案號  新北地檢106年度毒偵字第8916號 新北地檢106年度毒偵字第8916號 新北地檢106年度毒偵字第10630號 最後 事實審 法院 新北地院 新北地院 新北地院  案號 106年度審訴字第2089號 106年度審訴字第2089號 107年度審訴字第730號  判決日期 107.02.23 107.02.23 107.05.24 確定 判決 法院 新北地院 新北地院 新北地院  案號 106年度審訴字第2089號 106年度審訴字第2089號 107年度審訴字第730號  判決 確定日期 107.03.24 107.03.24 107.06.12 是否為得易科 罰金之案件  是 否 否 備註  新北地檢107年度執字第6366號 新北地檢107年度執字第6367號 新北地檢107年度執字第11234號   編號1至3、5，經本院109年聲字第1505號裁定合併執行有期徒刑7年。（新北地檢109執更2547）   

編號  4 5 6 罪名  詐欺 販賣第二級毒品  宣告刑  有期徒刑5月，如易科罰金，以新臺幣1,000元折算1日。 有期徒刑3年8月（共3罪），應執行有期徒刑6年4月  犯罪日期  106年4月11至14、20日 106年8月26日、 106年8月30日、 106年9月11日。  偵查(自訴)機關 年度案號  雲林地檢106年度偵字第4063號 新北地檢107年度偵字第24228號、107年度偵緝字第2283號  最後 事實審 法院 雲林地院 本院   案號 108年度易字第18號 108年度上訴字第2181號   判決日期 108.03.29 108.11.28  確定 判決 法院 雲林地院 最高法院   案號 108年度易字第18號 109年度台上字第901號   判決 確定日期 108.04.22 109.02.19  是否為得易科 罰金之案件  是 否  備註  雲林地檢108年度執字第1683號 新北地檢109年度執字第3941號     編號1至3、5，經本院109年聲字第1505號裁定合併執行有期徒刑7年。（新北地檢109執更2547）